臺灣臺北地方法院交通事件裁定　　　　　100年度交聲字第1號
原處分機關　臺北市交通事件裁決所
異　議　人
即受處分人　陳建進
上列異議人因違反道路交通管理處罰條例案件，對於臺北市交通
事件裁決所民國99年7月1日所為之北市裁催字第裁22-AEY095068
號違反道路交通管理事件裁決書聲明異議，本院裁定如下：
    主  文
異議駁回。
    理  由
一、按受處分人，不服第8條主管機關所為之處罰，得於接到裁
    決書之翌日起20日內，向管轄地方法院聲明異議，道路交通
    管理處罰條例第87條第1項定有明文。次按法院認聲明異議
    不合法律上之程式或其異議權已經喪失者，應以裁定駁回之
    ，但其不合法律上之程式可補正者，應先定期命為補正，逾
    期不補正者，即予駁回。復為道路交通事件處理辦法第17條
    所明定。是受處分人自應依法於上開規定期間內，向管轄法
    院或原處分機關聲明異議，倘逾期提出者，其聲明異議即不
    合法律上之程式，且無從補正之，法院自應依法以裁定駁回
    之。
二、原處分意旨略以：本件異議人即受處分人陳建進於98年4 月
    11日下午4 時50分許，駕駛車牌號碼149-CQ號營業一般小客
    車，在臺北市○○○路○ 段297 號前發生交通事故，因有「
    酒精濃度過量駕車肇事，酒測值達0.58MG/L」之違規行為，
    經臺北市政府警察局交通分隊員警當場填掣臺北市政府警察
    局北市警交字第AEY095068 號舉發違反道路交通管理事件通
    知單（下稱舉發通知單）。原處分機關調查後認異議人有前
    開違規行為，乃爰依道路交通管理處罰條例第35條第1 項第
    1 款，違反道路交通管理事件統一裁罰基準及處理細則第41
    條、第43條、第44條及第67條等規定，裁罰異議人吊扣駕駛
    執照12個月，施以道安講習等語。
三、異議意旨略以：異議人被指摘於98年4 月11日下午4 時50分
    於羅斯福路3 段297 號前倒車肇事撞及車號4653-QT 號自小
    客車，涉犯公共危險罪嫌一事係烏龍、子虛烏有，遭員警栽
    贓嫁禍，此有現場附近麵包店之監視片可證，且調查筆錄經
    承審法官當庭勘驗，均與事實不相符云云。
四、經查：
（一）按處理違反道路交通管理事件，有關文書送達之程序，依
      行政程序法之規定；送達，於應受送達人之住居所、事務
      所或營業所為之；於應送達處所不獲會晤應受送達人時，
      得將文書付與有辨別事理能力之同居人、受雇人或應送達
      處所之接收郵件人員；送達，不能依前二條規定為之者，
      得將文書寄存送達地之地方自治或警察機關，並作送達通
      知書兩份，一份黏貼於應受送達人住居所、事務所、營業
      所或其就業處所門首，另一份交由鄰居轉交或置於該送達
      處所信箱或其他適當位置，以為送達；前項情形，由郵政
      機關為送達者，得將文書寄存於送達地之郵政機關，違反
      道路交通管理事件統一裁罰基準及處理細則第5 條、行政
      程序法第72條第1 項、第73條第1 項、第74條第1 、2 項
      亦分別定有明文。另按行政機關依行政程序法而為文書之
      送達，專依該法律之規定，且該法並無準用民事訴訟法或
      刑事訴訟法關於寄存送達自寄存之日起10日生效規定之規
      定，是文書合法寄存送達後，當自寄存之日起即時生效，
      並非於寄存之日起算10日生效，或自受送達人實際領取文
      書之日起生效（臺灣高等法院97年法律座談會第42、43號
      提案研討結果亦同此意見，最高行政法院97年度裁字第
      4898 號 、第3974號裁定意旨亦可參照），故行政機關或
      郵政機關依行政程序法第74條第1 項規定為送達者，如於
      應受送達處所確已完成文書寄存於送達地之地方自治、警
      察機關或郵政機關（限郵務人員送達適用），並製作送達
      通知書二份，一份黏貼於送達處所之門首，另一份交由鄰
      居轉交或置於送達處所信箱或其他適當位置時，無論應受
      送達人實際上於何時受領文書，均以寄存生效時發生送達
      效力。
（二）本件原處分機關於99年7 月1 日所為北市裁催字第裁22-A
      EY095068號違反道路交通管理事件裁決書，於99年7 月8
      日送達異議人之戶籍地即臺北市○○區○○里○○○路42
      1 號5 樓，因「未獲會晤本人亦無受領文書之同居人、受
      雇人或應送達處所之接收郵件人員」，而將該送達文書寄
      存在該轄區之台北榮星郵局，此有原處分機關之裁決書、
      臺北市交通事件裁決所送達證書影本、個人基本資料查詢
      結果1 份在卷足稽（見本院卷第7 、8 、22頁），依照前
      揭法條規定，本件裁決書已於99年7 月8 日寄存當日即生
      送達之效力，是異議人至遲應於99年7 月28日向原處分機
      關聲明異議，方符規定。惟本件異議人卻遲於99年12月13
      日始向原處分機關聲明異議，此有異議人之申訴狀（見其
      上台北市交通事件裁決所收文章戳，本院卷第3 頁）附於
      本院卷內可按，是異議人聲明異議已逾道路交通管理處罰
      條例第87條第1 項所定之20日不變期間，其聲明異議顯不
      合法律上之程式，且無從補正，自應予以駁回。
五、據上論斷，應依道路交通管理處罰條例第87條第2 項，道路
    交通事件處理辦法第17條前段，裁定如主文。
中    華    民    國   100    年    1     月    7     日
                  交通法庭  法  官  林佑珊
上正本證明與原本無異。
如不服本裁定，應於裁定送達後5日內向本院提出抗告狀。
                            書記官  陳宏璋
中    華    民    國   100    年    1     月    7     日